【裁判字號】    99,易,2927
【裁判日期】    991015
【裁判案由】    竊盜
【裁判全文】
臺灣臺中地方法院刑事判決              99年度易字第2927號
公  訴  人  臺灣臺中地方法院檢察署檢察官
被      告  乙○○
上列被告因竊盜案件，經檢察官提起公訴（99年度偵字第17169
號），本院判決如下：
    主  文
乙○○犯刑法第三百二十一條第一項第一、二、三款之竊盜未遂
罪，累犯，處有期徒刑伍月，如易科罰金，以新臺幣壹仟元折算
壹日。扣案之小便帽壹頂、口罩壹個、手電筒及瑞士刀各壹支均
沒收。
    事  實
一、乙○○前因詐欺案件，經本院判處有期徒刑6月確定，於民
    國97年8月28日易科罰金執行完畢，詎不知悛悔，復意圖為
    自己不法之所有，於99年7月10日清晨4時40分許，穿戴其所
    有之小便帽1頂、口罩1個以防他人辯識，並持其所有手電筒
    及客觀上足供作兇器使用之瑞士刀各1支，先從臺中縣豐原
    市○○路58巷307號旁矮牆，爬至該處2樓前方之遮雨烤漆版
    上，再從烤漆版步行至臺中縣豐原市○○路58巷311號丙○
    ○住處2樓陽台，徒手推開落地窗，入內瀏覽財物之際，為
    丙○○發覺而未遂。乙○○隨即逃逸，自2樓跳下受傷倒地
    ，經警到場處理而查獲。並當場扣得其所有供犯罪使用之小
    便帽1頂、口罩1個、手電筒及瑞士刀各1支。
二、案經臺中縣警察局豐原分局報告臺灣臺中地方法院檢察署檢
    察官偵查起訴。
    理  由
壹、程序部分：
一、按除簡式審判程序、簡易程序及第376條第1款、第2款所列
    之罪之案件外，第一審應行合議審判，刑事訴訟法第284條
    之1定有明文；次按刑法第321條之竊盜罪，亦為刑事訴訟法
    第376條第1款所明定之罪。
二、查本件被告涉犯刑法第321條第1項第1、2、3款之竊盜罪，
    依上開規定，自毋庸行合議審判，合先敘明。
貳、實體部分：
一、證據能力部分：
  (一)按被告以外之人於審判外之言詞或書面陳述，除法律有規定
    者外，不得作為證據；被告以外之人於審判中有下列情形之
    一，其於檢察事務官、司法警察官或司法警察調查中所為之
    陳述，經證明具有可信之特別情況，且為證明犯罪事實之存
    否所必要者，得為證據：一、死亡者。二、身心障礙致記憶
    喪失或無法陳述者。三、滯留國外或所在不明而無法傳喚或
    傳喚不到者。四、到庭後無正當理由拒絕陳述者；該言詞或
    書面陳述，雖不符刑事訴訟法第159條之1至第159條之4之規
    定，而經當事人於審判程序同意作為證據，法院審酌該言詞
    陳述或書面陳述作成時之情況，認為適當者，亦得為證據；
    當事人、代理人或辯護人於法院調查證據時，知有第159條
    第1項不得為證據之情形，而未於言詞辯論終結前聲明異議
    者，視為有前項之同意，刑事訴訟法第159條第1項、第159
    條之3、第159條之5分別定有明文。核其立法理由在於傳聞
    證據未經當事人之反對詰問予以核實，乃排斥其證據能力。
    惟當事人如放棄對原供述人之反對詰問權，於審判程序表示
    同意該等傳聞證據可作為證據，此時，法院除認該傳聞證據
    欠缺適當性外，自可承認其證據能力。又當事人、代理人或
    辯護人於調查證據時，知有刑事訴訟法第159條第1項不得為
    證據之情形，卻表示「對於證據調查無異議」、「沒有意見
    」等意思，而未於言詞辯論終結前聲明異議者，應視為已有
    將該等傳聞證據採為證據之同意（參見最高法院94年度臺上
    字第2976號判決意旨）。
  (二)本件檢察官、被告於審判期日，對本案之全部證據之證據能
    力均不爭執，復於審判期日就本院提示之證據於言詞辯論終
    結前，均未就所調查之證據主張有刑事訴訟法第159條不得
    為證據之情形，且均表示無意見，本院審酌該等證據作成時
    ，亦無不適當之處，是參考上開最高法院判決要旨，應視為
    已有將該等傳聞之證據採為證據之同意，本案經調查之證據
    均有證據能力。
二、認定犯罪事實所根據的證據及理由：
  (一)被告乙○○於本院審理中坦白承認確有於上開時、地攜帶其
    所有供犯罪使用之小便帽1頂、口罩1個、手電筒及瑞士刀各
    1支，侵入被害人丙○○住處著手行竊而未遂之事實，核與
    被害人丙○○於警詢中陳述情節相符，被告自白與事實相符
    ，應堪採信。
  (二)有被告所有供犯罪使用之小便帽1頂、口罩1個、手電筒及瑞
    士刀各1支扣案可佐，並有臺中縣警察局豐原分局扣押筆錄
    、扣押物品目錄表、刑案現場測繪圖各1份、查獲物品及現
    場照片15幀附卷可稽。
  (三)本件事證明確，被告犯行洵堪認定。
三、論罪科刑的理由：
  (一)查被告乙○○所攜以行竊之瑞士刀，為金屬材質，質地堅硬
    ，且有尖端，客觀上足以為殺傷人之生命、身體之器械，要
    係具有危險性之兇器無誤。核被告所為，係犯刑法第321條
    第2項、第1項第1、2、3款之竊盜未遂罪，並按既遂犯之刑
    減輕之。起訴書雖漏載刑法第321條第2項條文，然業經公訴
    人當庭補充，併此敘明。
  (二)被告前受如事實欄所載刑之宣告及執行完畢，此有臺灣高等
    法院被告前案紀錄表及臺灣臺中地方法院檢察署刑案資料查
    註紀錄表在卷足憑，其前受有期徒刑執行完畢，於5年內再
    故意犯本件最重本刑為有期徒刑以上之罪，為累犯，應依刑
    法第47條第1項之規定加重其刑，並先加後減之。
  (三)爰審酌被告犯罪之動機、目的、手段，攜帶兇器夜間侵入住
    宅行竊，惡性非輕，正值青年，不思以正當途徑獲取金錢，
    前有多次前科，素行不良，惟犯罪後尚能坦承犯行，犯罪後
    態度良好，尚知悔改等一切情狀，量處如主文所示之刑，並
    諭知易科罰金之折算標準。
  (四)扣案之小便帽1頂、口罩1個、手電筒及瑞士刀各1支，係供
    犯罪所用之物，且為被告所有，業經被告供明在卷可按，爰
    依刑法第38條第1項第2款併予宣告沒收。
四、適用法律依據：
  (一)刑事訴訟法第284條之1、第299條第1項前段。
  (二)刑法第321條第2項、第1項第1款、第2款、第3款、第47條第
    1項、第38條第1項第2款。
  (三)刑法施行法第1條之1。
本案經檢察官甲○○到庭執行職務。
中    華    民    國    99    年    10    月    15    日
                   刑事第十七庭  法  官  洪挺梧
以上正本證明與原本無異。
如不服本判決應於收受送達後10日內向本院提出上訴書狀，並應
敘述具體理由；其未敘述上訴理由者，應於上訴期間屆滿後20日
內向本院補提理由書（均須按他造當事人之人數附繕本）「切勿
逕送上級法院」。
                                 書記官  劉雅玲
中    華    民    國    99    年    10    月    15    日

附錄本判決論罪科刑法條：
中華民國刑法第321條
（加重竊盜罪）
犯竊盜罪而有左列情形之一者，處6月以上、5年以下有期徒刑：
一  於夜間侵入住宅或有人居住之建築物、船艦或隱匿其內而犯
之者。
二  毀越門扇、牆垣或其他安全設備而犯之者。
三  攜帶兇器而犯之者。
四  結夥三人以上而犯之者。
五  乘火災、水災或其他災害之際而犯之者。
六  在車站或埠頭而犯之者。
前項之未遂犯罰之。

司法院資訊處製作；財團法人民間司法改革基金會備份。
